臺灣高等法院高雄分院刑事裁定          100年度抗字第234號
抗  告  人
即自訴人    程陳群英
被      告  玉山商業銀行
代  表  人  游振農  同上
上列抗告人因其自訴被告背信案件，不服臺灣高雄地方法院中華
民國100年8月31日裁定（100 年度審自字第2 號），提起抗告，
本院裁定如下：
    主  文
抗告駁回。
    理  由
一、本件抗告意旨詳如附件二之刑事抗告狀影本。
二、本件抗告人對原審於100 年2 月18日所為自訴不受理之判決
    提起上訴，經原審100 年8 月31日以其所提上訴，已逾越法
    定上訴期間，認上訴違背法律上之程式，而裁定上訴駁回，
    抗告人對原審100 年8 月31日所為上訴駁回之裁定，提起抗
    告，經本院調查、審理結果，認原審以本件上訴期間應至10
    0 年3 月16日屆滿，上訴人遲至100 年4 月26日始向原審法
    院提起上訴，顯已逾越法定之上訴期間，其上訴即屬違背法
    律上之程式等為為由，而裁定駁回上訴之結論，事實認定及
    法律適用，均無不當，應予維持，並引用第一審裁定記載之
    證據及理由（詳如附件一）。
三、抗告意旨，仍執陳詞，或以與上訴法定期間及送達等規定無
    關涉之情詞，指摘原裁定不當，均無理由，應予駁回。
四、據上論結，應依刑事訴訟法第412 條，裁定如主文。
中    華    民    國  100     年    10    月    11    日
                刑事第五庭    審判長法  官  曾永宗
                                    法  官  任森銓
                                    法  官  鍾宗霖
以上正本證明與原本無異。
不得再抗告。
中    華    民    國   100    年    10    月    11    日
                                    書記官  邱麗莉
【附件一】
臺灣高雄地方法院刑事裁定              100年度審自字第2號
上  訴  人
即  自訴人  程陳群英  女  民國○○年○月○○日生
                      身分證統一編號：Ｚ000000000號
                      住高雄市左營區○○○路827之1號
被      告  玉山商業銀行
                      設高雄市○○區○○路578號
            游振農    住同上
上列上訴人因背信案件，不服本院中華民國100 年2 月18日所為
之第一審判決，提起上訴，本院裁定如下：
    主  文
上訴駁回。
    理  由
一、按上訴期間為10日，自送達判決後起算；原審法院認為上訴
    不合法律上之程式或法律上不應准許或其上訴權已經喪失者
    ，應以裁定駁回之，刑事訴訟法第349 條前段、第362 條前
    段分別定有明文；又刑事訴訟法第62條規定送達文書準用民
    事訴訟法之規定，而依民事訴訟法第138 條第2 項規定，寄
    存送達，自寄存之日時起，經10日發生效力。
二、經查，本件上訴人即自訴人程陳群英自訴被告背信案件，雖
    書狀上記載「刑事請求之訴狀」，然上訴人於本院訊問中陳
    稱係對本院前因其逾期未委任律師為代理人而為不受理判決
    表示不服，是依被告之真意，實係對本院所為之不受理判決
    不服而提起上訴；再本案前因上訴人未依刑事訴訟法第319
    條第2 項規定委任律師為代理人，經本院於100 年1 月20日
    裁定命補正，上訴人因逾期仍未補正，經本院於100 年2 月
    18日依刑事訴訟法第329 條第2 項規定諭知不受理判決後，
    向被告位在高雄市左營區○○○路827 之1 號之住所為送達
    ，因未獲會晤上訴人亦無受領文書之同居人或受僱人，而於
    100 年2 月24日將該文書寄存在高雄市政府警察局左營分局
    左營派出所之事實，有本院上開刑事判決及送達證書附卷可
    稽，依前開說明，自寄存送達之日（即100 年2 月24日）經
    10日發生效力，並自送達生效（即100 年3 月6 日）之翌日
    起算上訴期間10日，則本件上訴期間應至100 年3 月16日屆
    滿，上訴人遲至100 年4 月26日始向本院提起上訴，此有蓋
    印本院收文戳章之書狀在卷為憑，顯已逾越上訴期間，其上
    訴即屬違背法律上之程式，應予駁回。
三、依刑事訴訟法第362條前段裁定如主文。
中    華    民    國   100    年    8     月    31    日
                  刑事第十庭    審判長法  官  廖建瑜
                                      法  官  林裕凱
                                      法  官  王靖茹
以上正本證明與原本無異。
如不服本裁定，應於送達後5日內，向本院提出抗告狀。
中    華    民    國   100    年    8     月    31    日
                                      書記官  楊明月